臺灣臺北地方法院民事裁定
111年度聲字第126號
聲  請  人  林進財  
代  理  人  何仁崴律師
            賴文萍律師
相  對  人  林芳如  

代  理  人  林繼宗  

上列當事人間聲請停止執行事件，本院裁定如下：
    主  文
聲請人於補繳本院一一一年度再字第一號再審之訴事件之裁判費
新臺幣肆萬陸仟玖佰參拾陸元，並為相對人供擔保新臺幣壹佰零
肆萬貳仟貳佰元後，本院一一０年度司執字第一三七八四四號執
行事件對聲請人所為之強制執行程序，於本院一一一年度再字第
一號再審之訴事件終結確定前應暫予停止。
    理  由
一、按有回復原狀之聲請或提起再審或異議之訴，或對於和解為
    繼續審判之請求，或提起宣告調解無效之訴、撤銷調解之訴
　　，或對於許可強制執行之裁定提起抗告時，法院因必要情形
    或依聲請定相當並確實之擔保，得為停止強制執行之裁定，
    強制執行法第18條第2項定有明文。又依強制執行法第18條
    第2項定擔保金額而准許停止強制執行之裁定者，該項擔保
    係備供債權人因停止執行所受損害之賠償，其數額應依標的
    物停止執行後，債權人未能即時受償或利用該標的物所受之
    損害額，或其因另供擔保強制執行所受之損害額定之，非以
    標的物之價值或其債權額為依據（最高法院86年度台抗字第
    442號及91年度台抗字第429號裁判要旨參照）。
二、本件聲請人以其向本院提起再審之訴為理由，聲請裁定停止
    110年度司執字第137844號強制執行事件之強制執行程序（
    下稱系爭執行事件）。經查，系爭執行事件之執行程序仍在
    進行中，另聲請人所提之再審之訴亦經本院以111年度再字
    第1號案件受理在案等情（下稱系爭再審之訴），此經本院
    調取上開執行及民事卷宗核閱無訛。本院審究上情並核閱卷
    宗後，認為本件聲請人之聲請為有理由，應予准許。經斟酌
    相對人即執行債權人所受損害數額，應依標的物停止執行後
    ，債權人未能即時受償所受之損害額定之，而系爭再審之訴
    ，其訴訟標的價額應核定為新臺幣（下同）4,632,000元，
    已逾150萬元，為得上訴第三審案件，參考各級法院辦案期
    限實施要點規定，第一、二、三審通常程序審判案件之辦案
    期限分別為1年4個月、2年、1年，共計4年4個月，再加計合
    理計算各審級之送達、上訴及分案等期間，則聲請人所提債
    務人異議之訴之審理期間約需4年6個月，爰以此為預估聲請
    人提起再審之訴獲准停止執行後，所導致相對人強制執行延
    宕之期間，堪認為相對人本可即時受償，但因本件停止執行
    獲准而未能即時受償之損害，並依前開訴訟標的價額按民法
    第203條法定利率年息5％計算至再審之訴確定終結時之金額
    為適當。從而，本件相對人因停止執行未能即時受償或利用
    該標的物所受之損害金額應為1,042,200元（計算式：4,632
    ,000元×5％×4.5=1,042,200元，元以下四捨五入）。是以本
    件爰酌定聲請人應供擔保金額為1,042,200元，予以准許之
    。
三、又聲請人尚未繳納系爭再審之訴之裁判費，故其應先補繳該
    訴訟之裁判費46,936元，其訴始屬合法，併予敘明。
四、爰依強制執行法第18條第2項，裁定如主文。
中　　華　　民　　國　　111 　年　　2 　　月　　25　　日
                  民事第二庭    法　官　林禎瑩
以上正本係照原本作成。
如不服本裁定應於送達後10日內向本院提出抗告狀，並繳納抗告
費新臺幣1,000元。
中　　華　　民　　國　　111 　年　　2 　　月　　25　　日
                                 書記官  鄭玉佩